

Hicham ELGHALBZOURI

+212637642569 BniBouayach Al Hoceima/Maroc elghalbzouri.hicham01@gmail.com 02/01/2001

Permis de conduite B

''Res portes de l'avenir sont ouvertes à ceux qui savent les pousser''.

Arabe

Français

Anglais

Ma formation et mes expériences professionnelles m'ont donné envie d'aller plus loin dans l'acquisition de connaissance dans le secteur d'informatique. J'écris vous ces quelques lignes pour exprimer mon intérêt envers vos opportunités de stagiaire, car j'ai découvert que votre entreprise offre une plateforme idéale pour construire une carrière professionnelle solide répondant aux besoins du marché du travail. En tant que candidat passionné et motivé, je souhaite participer à un stage qui me permettrait d'acquérir de nouvelles compétences et de développer mes connaissances dans le domaine de l'informatique.

COMPETENCES

Connaissances techniques :

- Langages de programmation : C/C++, JAVA, PYTHON
- **Développement Web:** HTML, CSS, JAVASCRIPT, LARAVEL, PHP, SPRING BOOT, ANGULAR.
- Sciences de données: ML(Régression Linéaire,
- Régression logistique, KNN...), Business Intelligence, Datamining, Big Data.
- Informatique décisionnel: ETL(Talend), OLAP, Reporting(PowerBI), Datawarehouse.
- Conception et architecture: UML, MERISE, Git
- Bases des données : MYSQL, POSTGRESQL, NOSQL.
- Système d'exploitation : Windows, Linux.

FORMATION

2019 - 2022

DIPLOME: Baccalauréat Sciences Physiques, Mention bien. 2018 - 2019

Al Hoceima, Maroc Lycée ibnorochd, Al Hoceima

DIPLOME: Licence en Sciences et Techniques, Mention assezbien Al Hoceima, Maroc

Faculté des Sciences et Techniques d'Al Hoceima.

2019-2021: Dust en Mathematique Informatique et Physique

2021-2022: Licence en Mathematique et Informatique.

2023 - en cours **DIPLOME:** Master en Sciences et Technique. Tanger, Maroc Faculté des Sciences et Techniques de Tanger.

2023 - jusqu'à présent : Master en Securité IT et Big Data

EXPERIENCES PROFESSIONNELLES

Avril2022 -juil 2022 Projet fin d'étude :

Conception et réalisation d'une application de gestion de location

des maisons

Sept 2022 – présent Al hoceima, Maroc

Société ELHAKOUNI SMART SERVICES

Stage: mission

Création des applications web et mobiles

CENTRES D'INTÉRÊT

- Jouer de la guitare
- Sports: musculation, basket-ball
- Voyager